臺灣高等法院臺中分院交通事件裁定　　　　　　　九十一年度交抗字第四二九號
　　抗　告　人
　　即受處分人　甲○○
右列受處分人因違反道路交通管理處罰條例案件，不服臺灣苗栗地方法院中華民國九
十一年五月十五日裁定（案號：九十年度交聲字第一○八號），提起抗告，本院裁定
如左：
    主  　文
抗告駁回。
    理  　由
一、異議意旨略以：抗告人即受處分人甲○○（以下簡稱抗告人）於民國（下同）九
    十年九月六日十七時三十分許，駕駛牌照號碼Ｄ七─七六五○號自用小客車，在
    國道三號高速公路南向九十八公里處，經國道公路警察局第七警察隊警員蘇中泰
    舉發抗告人未依限速一百公里行駛，而以時速一百十五公里行駛，超速十五公里
    及未帶駕照；嗣由原處分機關以抗告人在高速公路駕車超速行駛及駕駛車輛未隨
    身攜帶駕駛執照為由，依道路交通管理處罰條例第三十三條第一項及第二十五條
    第一項第三款之規定，處罰抗告人罰鍰新臺幣四千四百元，並依第六十三條第一
  項記違規點數一點；惟抗告人於當時自知行車速度未達時速一百一十公里，對警
    用測速設備測速之精確性有所質疑，又事後行經該處觀察當地位置及地形，作出
    執勤員警可能利用前一筆數據以舉發抗告人之假設，而認原處分有誤，爰請求撤
    銷原處分云云。
二、按汽車行駛高速公路應依速限標誌指示，高速公路交通管制規則第五條第一項前
    段定有明文。又汽車行駛於高速公路或設站管制之道路，而不遵管制之規定，處
    汽車駕駛人新臺幣三千元以上六千元以下罰鍰，道路交通管理處罰第三十三條第
    一項亦規定甚明。又汽車駕駛人，駕駛車輛未隨身攜帶駕駛執照者，處新臺幣三
    百元以上六百元以下罰鍰，並責令補辦登記、補照、換照或禁止駕駛，道路交通
    管理處罰條例第二十五條第三項亦定有明文。
三、原裁定以抗告人於右揭時間駕駛牌照號碼Ｄ七─七六五○號自用小客車，行經上
    開地點，經員警以雷達測速儀測速結果，認抗告人駕車未依限速一百公里行駛，
    超速十五公里，乃將抗告人所駕駛之上開自用小客車攔截，並據此掣發舉發通知
    書等情，業據證人即本件舉發員警蘇中泰、林韋廷於九十年十二月二十七日原審
    審理時證述屬實；參以抗告人於原審審理時亦自陳：「員警舉發前，．．．我看
    到我車子的車速錶是一百公里，後來有超過一百公里多一點，但沒有超過一百一
    十公里．．．」等語，顯見其亦自承有未依速限一百公里駕駛之事實。是抗告人
    駕車行經上開路段時，業已超越速限之情，應堪認定。至抗告人質疑上開測速設
    備之精確性及可能利用前一筆或前車輛數據以舉發抗告人之疑義，經查，該據以
    測速之ＴＲＩＢＡＲ廠牌雷達測速儀係經經濟部標準檢驗局檢定合格，有經濟部
    標準檢驗局檢定合格證書乙紙在卷可按，則無確認該雷達測速儀違誤之具體事證
    前，應信其具相當之精確性；再證人林韋廷於原審審理時證稱：「測速器測量範
    圍達八百公尺以上的扇形面積，但儀器上沒有顯示當天距離，只要他超速，測速
    器就會警告，並鎖定」，及蘇中泰於原審審理時亦證稱：「．．．當時他行駛中
    線，有超越一部外線道的自小客車．．．當時我停在避車彎處，距離一百公尺至
    一百五十公尺前測出超速的，然後我們攔下他」「我們先看到外線道車子，中線
    車子超過，我們會看到中線車子，測試距離可以設定，外側的車子已被他超越一
    段距離，當時他們並沒有併行，所以我們舉發他。」等語（均見同上日訊問筆錄
    ），足見該雷達測速器鎖定並測出抗告人超速時之距離（一百至一百五十公尺）
    並未逾越雷達測速器之有效測量範圍，是其鎖定抗告人車輛測得數據應屬可信。
    綜上，抗告人上開辯解，不足採信。其違規事證已臻明確，違規行為，堪以認定
    。原審認移送機關援引首揭規定以為裁罰之依據，且其裁罰亦未逸出法定裁量範
    圍，本件異議為無理由，予以駁回，經核並無不當。抗告人抗告意旨，以員警執
    勤過程及員警於原審之證詞有瑕疵等情，指摘原裁定不當，為無理由，應予駁回
    。
四、據上論斷，應依道路交通案件處理辦法第二十六條、刑事訴訟法第四百十二條，
    裁定如主文。
中      華      民      國　    九十一   年    　 六      月    二十六  日
                                臺灣高等法院臺中分院交通法庭
                                    審判長法  官　陳　紀　綱
                                          法  官　方　艤  駐
                                          法　官　陳　登　源
右正本證明與原本無異。
不得再抗告。
                                          書記官  林  桂  鳳
中      華      民      國　    九十一   年  　 六      月    二十八  日
                                                                        Ｆ
